【裁判字號】    89,家訴,19
【裁判日期】    890616
【裁判案由】    否認子女
【裁判全文】
臺灣新竹地方法院民事判決  八十九年度家訴字第十九號
    原        告  甲○○
    被        告  乙○○
    兼法定代理人  丙○○
右當事人間否認子女事件，本院判決如左：
    主      文
原告之訴駁回。
訴訟費用由原告負擔。
    事      實
原告方面：
（一）聲明：確認被告乙○○非原告與被告丙○○之婚生女。
（二）陳述：原告與被告丙○○婚後雖曾生下一子一女，然嗣後即未發生任何性行為
      ，八十六年間被告丙○○竟與訴外人謝偉雄發生婚外情，且於八十七年八月十
      二日生下被告乙○○，嗣經長庚紀念醫院親子鑑定結果亦證明被告乙○○非原
      告之骨肉，爰請求確認被告乙○○非原告與被告丙○○之婚生女。
（三）證據：提出長庚紀念醫院親子鑑定報告影本二份為證。
    理      由
一、按原告之訴，依其所訴之事實，在法律上顯無理由者，法院得不經言詞辯論，逕
    以判決駁回之，民事訴訟法第二百四十九條第二項定有明文。
二、按妻之受胎，係在婚姻關係存續中者，推定其所生子女為婚生之子女，惟能證明
    妻非自夫受胎者，夫或妻得提起否認之訴，惟應於知悉子女出生之日起，一年內
    為之，民法第一千零六十三條著有明文。如夫或妻均未於子女出生之日起一年內
    提起否認之訴，或雖提起而未受有勝訴之確定判決，則該子女在法律上不能不認
    為夫之婚生子女，無論何人，皆不得為相反之主張，最高法院二十三年上字第三
    四七三號判例可資參照。
三、查被告乙○○於戶籍謄本登記為原告與被告丙○○之婚生女，有戶籍謄本在卷可
    稽，應堪認定。原告雖主張乙○○非其與丙○○所生，而係訴外人謝偉雄之女，
    然查，八十七年八月十二日原告陪同丙○○前往新竹市楊進樑婦產科，當日丙○
    ○即產下被告乙○○，斯時丙○○即告以乙○○非其骨肉等情，均據原告與被告
    丙○○自承在卷，是以，原告於八十七年八月十二日即知悉乙○○出生，然遲至
    八十九年三月八日始提起本件否認子女訴訟，顯逾一年之期間。揆諸前揭說明，
    縱認被告乙○○與訴外人謝偉雄具父女血緣關係，但在法律上仍不能不認為乙○
    ○係原告之婚生女，任何人均不得再為相反之主張。本件依原告所訴之事實，在
    法律上顯無理由，爰不經言詞辯論，逕以判決駁回。
四、據上論結，原告之訴為顯無理由，爰依民事訴訟法第二百四十九條第二項、第七
    十八條，判決如主文。
中      華      民      國    八十九    年      六      月     十六     日
                                  臺灣新竹地方法院民事第一庭
~B法      官  李珮瑜
右為正本係照原本作成。
如對本判決上訴，須於判決送達後二十日內向本院提出上訴狀。
~B法院書記官  蕭宛琴
中      華      民      國    八十九    年      六      月     十六     日


司法院資訊處製作；財團法人民間司法改革基金會備份。
